# 同一控制合并：子公司将孙公司股权转让给母公司

提问人：juststudyevery 时间：2020-01-02 10:33:44
背景：A公司为上市公司，A的母公司为国有企业，B公司为A公司全资子公司，C公司为B公司持股80%的公司。
现 6 月 30 日B公司与A公司签署股权转让协议，B公司将C公司80%股权转让给A公司，转让价 1000 万， 6 月 30 日C公司净资产 2000 万。
问题一：A公司账务处理：按同一控制下企业合并处理。长投成本为合并日净资产份额 2000*80%=1600万，与实际转让价之间的差异计入“资本公积”。
问题二：B公司账务处理：实际收到转让价与初始投资长投之间差额计入“投资收益”。
请问陈版主，此处理方法是否正确。这种情况是否算同一控制下企业合并。

回答人：chenyiwei
1 、C在交易前后都在A的控制下，所以对A而言不属于企业合并，直接按支付给B的股权交易价款作为对C的投资成本。
2 、B的账务处理赞同你的意见，但需关注交易价款是否公允，如不公允的，则需将转让价款高于C股权公允价值的差额部分按权益性交易原则处理。